臺灣彰化地方法院刑事判決　　　　　　　 96年度易字第608號
公　訴　人　臺灣彰化地方法院檢察署檢察官
被　　　告　乙○○
上列被告因賭博案件，經檢察官聲請以簡易判決處刑（九十六年
度速偵字第一二六號），經本院彰化簡易庭（九十六年度彰簡字
第二九八號）認不宜以簡易判決處刑，簽移本院刑事庭改依通常
程序審理，本院判決如下：
    主  文
乙○○意圖營利，聚眾賭博，處有期徒刑月，如易科罰金，以
新臺幣壹仟元折算壹日。扣案如附表所示之物均沒收之。
    犯罪事實
一、乙○○意圖營利，自民國九十五年十一月間某日起至九十六
    年二月十五日下午三時許止，以其所有之四色牌充為賭具，
    並提供其坐落在彰化縣和美鎮○○路五巷三十七號（公訴人
    誤認為七十巷十號）之非屬公眾得出入之住宅為賭博場所，
    多次聚集賭客丁○○、戊○○、丙○○及甲○○○等不特定
    人，以四色牌為賭具賭博財物。其賭法係約定每一底為新臺
    幣（下同）一百元，一支花十元，胡牌者胡牌後可再摸花一
    支加碼賭金十元，每付四色牌可對賭六次（即以所謂「十胡
    」方式），並約定每自摸一次每次由乙○○抽頭十元。嗣於
    九十六年二月十五日下午四時二十分許，經警持本院所核發
    之搜索票至上址執行搜索，而當場查獲有賭客丁○○、戊○○、丙○○及甲○○○等人（上開賭客四人已另依社會秩序
    維護法處理）正在賭玩四色牌，並在現場扣得屬乙○○所有
    之賭具已開封使用四色牌一副、未開封使用四色牌四副、使
    用後丟棄之四色牌數張及抽頭金九百二十元與賭客丁○○、
    戊○○、丙○○及甲○○○等人所有之賭資五千五百八十元
    （未入贓物庫）。
二、案經彰化縣警察局和美分局報請臺灣彰化地方法院檢察署檢
    察官偵查後聲請以簡易判決處刑。
    理  由
一、上揭犯罪事實業據被告乙○○於本院審理時坦承不諱，核與
    證人即參與賭博之賭客丁○○、戊○○、丙○○及甲○○○
    等人於警詢時所證述之賭博情節相符。此外，復有已開封使
    用四色牌一副、未開封使用四色牌四副、使用後丟棄之四色
    牌數張、抽頭金九百二十元與賭資五千五百八十元等扣案及
    查獲現場照片四幀附卷足資佐證，足認被告上開自白核與事
    實相符，堪以採信。又被告於本院審理時亦坦承：放在現場
    的盒子都是抽頭的錢等語，益徵被告確有營利之意圖無訛。
    本件事證明確，被告犯行洵堪認定。
二、核被告乙○○所為，係犯刑法第二百六十八條前段之意圖營
    利供給賭博場所罪及同條後段之意圖營利聚眾賭博罪。被告
    自九十五年十一月間某日起至九十六年二月十五日下午三時
    許止，反覆提供賭博場所並聚眾賭博，並具時間、地點上之
    持續與密接性，且被告係利用賭客胡牌時抽取抽頭金從中博
    取利益，其顯具有營利之意圖，是被告本件行為，本質上乃
    具有反覆、延續性行為之特徵，於刑法評價上，堪認係集合
    多數犯罪行為而成立之獨立犯罪型態之「集合犯」，為包括
    一罪，應僅成立一罪（最高法院九十五年度臺上字第一０七
    九號判決意旨參照）。又被告乙○○所犯上開二罪，均係本
    於一個營利犯意而為一犯罪行為之各個舉動，係一行為而觸
    犯二罪名，為想像競合犯，應依刑法第五十五條之規定，從
    一情節較重之意圖營利聚眾賭博罪處斷。聲請簡易判決處刑
    意旨雖僅認被告所為係犯刑法第二百六十八條前段之意圖營
    利供給賭博場所罪，惟上開被告租用房屋，邀集賭客到場賭
    博，並於賭客胡牌時抽頭營利等節，業據被告於本院審理時
    供承在卷（見本院九十六年五月十八日審判筆錄），並據證
    人即參與賭博之賭客丁○○、戊○○、丙○○及甲○○○等
    人證述屬實，則被告除犯刑法第二百六十八條前段之意圖營
    利供給賭博場所罪外，應另犯同法條後段之意圖營利聚眾賭
    博罪，檢察官雖未就此部分聲請簡易判決處刑，惟此部分與
    前開聲請簡易判決處刑之刑法第二百六十八條前段之意圖營
    利供給賭博場所罪，有想像競合犯之裁判上一罪關係，本院
    自應併予審究。爰審酌被告之平日素行、犯罪之動機、目的
    在於自己營利、手段、並參以賭博對於社會風氣影響之程度
    及被告於犯罪後坦承犯行態度良好等一切情狀，量處如主文
    所示之刑，並諭知易科罰金之折算標準，以示懲儆。
三、扣案如附表編號一、所示之已開封使用四色牌一副、未開封
    使用四色牌四副、使用後丟棄之四色牌數張，及編號二、所
    示之抽頭金九百二十元，則或係供犯罪所用（指已開封使用
    四色牌一副、使用後丟棄之四色牌數張）；或係預備供犯罪
    所用（指未開封使用四色牌四副）；或係因犯罪所得之物（
    指抽頭金），且均係屬被告所有，亦據被告陳明在卷，爰分
    別係刑法第三十八條第一項第二款、第三款之規定宣告沒收
    之。至另查獲之賭資五千五百八十元（未入贓物庫），則應
    依社會秩序維護法之規定裁處沒入，爰不於本案宣告沒收，
    併此敘明。
據上論斷，應依刑事訴訟法第四百五十二條、第二百九十九條第
一項前段，刑法第二百六十八條、第五十五條、第四十一條第一
項前段、第三十八條第一項第二款、第三款，刑法施行法第一條
之一第一項、第二項前段，判決如主文。
本案經檢察官洪英丰到庭執行職務。
中　　華　　民　　國　九十六　年　　五　  月　三十一　日
                  刑事第五庭    法  官  許旭聖
以上正本證明與原本無異。
如不服本判決，應於判決送達後十日內，向本院提出上訴狀（須
附繕本），上訴於臺灣高等法院臺中分院。
中　　華　　民　　國　九十六　年　　五　  月　三十一　日
                                書記官  黃幼華
附錄本案論罪科刑法條：
刑法第二百六十八條：
意圖營利，供給賭博場所或聚眾賭博者，處三年以下有期徒刑，
得併科三千元以下罰金。
附    表：（均係被告乙○○所有）
編號
一、已開封使用四色牌壹副、未開封使用四色牌肆副、使用後丟
    棄之四色牌數張。
二、抽頭金新臺幣玖佰貳拾元。
